臺灣臺南地方法院刑事判決
110年度易字第436號
公  訴  人  臺灣臺南地方檢察署檢察官
被      告  許鈊  


上列被告因詐欺案件，經檢察官提起公訴（110年度偵字第1394
號），本院判決如下：
    主  文
許鈊犯詐欺取財罪，處有期徒刑壹年。
未扣案之犯罪所得新臺幣玖拾肆萬壹仟元沒收，如全部或一部不
能沒收時，追徵之。
    事  實
一、許鈊於民國109年7月29日，透過pairs派愛族網路交友平臺
    與陳薪兆結識。許鈊並無與陳薪兆共同購屋一起生活之真意
    ，竟意圖為自己不法之所有，基於詐欺取財之犯意，於同年
    7月31日至同年8月11日間，向陳薪兆佯稱：欲與陳薪兆交往
    ，並共同購屋一起生活，但因資金不足，希望陳薪兆可以辦
    理貸款，將所貸款項借予其投資等語，致陳薪兆誤信為真陷
    於錯誤，即向國泰世華商業銀行（下稱國泰銀行）辦理貸款
    新臺幣（下同）95萬元，經國泰銀行核貸，並於109年8月11
    日扣掉手續費後，撥款94萬1,000元至陳薪兆所有國泰銀行
    帳號000000000000號帳戶內，許鈊隨即取走上開銀行提款卡
    ，並自109年8月11日23時51分起至109年8月12日0時6分間，
    分10次提領上開撥款金額，前9次提領金額均為10萬元，第1
    0次提領金額為4萬1,000元，而詐得共計94萬1,000元。嗣陳
    薪兆欲與許鈊見面，許鈊卻避不見面，陳薪兆又向許鈊催討
    上開款項未果，且無法連繫許鈊，而悉上情。
二、案經陳薪兆訴由臺南市政府警察局第五分局報告臺灣臺南地
    方檢察署檢察官偵查起訴。
    理  由
壹、證據能力方面
    本判決後述所引用之傳聞證據，當事人於本院審理時，均同
    意有證據能力，且於本院調查證據時，均知有刑事訴訟法第
    159條第1項不得為證據之情形，而於本案言詞辯論終結前均
    未再聲明異議。本院審酌該等傳聞證據製作時之情況，並無
    違法不當及證明力明顯過低之瑕疵，以之作為證據，應屬適
    當，故依同法第159條之5規定，認該等傳聞證據均有證據能
    力。
貳、實體方面 
一、訊據被告固坦承其自告訴人處取得上開財物等情（本院卷  
    第114頁），惟矢口否認有何詐欺取財犯行，辯稱：是向告 
     訴人借貸云云。經查：
  ㈠被告於109年7月29日，透過pairs派愛族網路交友平臺與告訴
    人結識，被告於109年8月11日23時51分起至109年8月12日0
    時6分間，陸續自告訴人處取得共計94萬1,000元等情，業據
    被告供承在卷（本院卷第114頁），核與告訴人之證述（警
    卷第7至11頁，偵卷第41頁，本院卷第131至146頁）相符，
    並有被告與告訴人之通訊軟體對話1份（偵卷第57-97、105-
    135頁）、告訴人之國泰世華商業銀行貸款契約書1份（偵卷
    第141-142頁）、告訴人所有上開帳戶109年8月11至翌日提
    領紀錄3紙（警卷第15-17 頁、偵卷第99-103頁）、被告於
    上開交友平台網頁照片3張（警卷第13-15頁）附卷可稽，此
    部分事實首堪認定。
　㈡證人即告訴人於偵訊及本院審理時均證稱：於上開時間透過
    上開網路交友軟體結識被告，被告說要一起共同生活，有要
    買房子的打算，就叫伊先去辦國泰世華銀行的貸款，先借被
    告一筆錢做投資用，作為買房的頭期款，被告就請伊開一個
    國泰世華銀行的網路帳戶，於109年8月11日被告來伊住處時
    ，把這個網路帳戶的提款卡交給被告，被告就把該帳戶內所
    核撥下來的信貸94萬1000元都領走，當時伊是相信被告說之
    後要一起購屋生活，才會把錢、提款卡都交給被告，但實際
    上「沒有」看過被告說要買的房子，被告也沒有說房子買在
    哪裡，相關房屋資訊都沒有，並非如被告說是單純借錢給被
    告，但被告拿到上開貸款金額後，開始避不見面，伊對被告
    說生活上有困難，希望被告先還一點錢或何時可還，被告就
    從LINE上消失了等語（偵卷第41頁，本院卷第131至146頁）
    ，且有附表所示被告與告訴人之通訊軟體對話1份（偵卷第5
    7-97、105-135頁）可憑，被告於本院審理時亦自承：附表
    所示其與告訴人之通訊軟體對話都是實在的，確實也有對告
    訴人說要一起存頭期款買房子等語（本院卷第148、151頁）
    ；經比對告訴人上開證述、附表所示對話內容所重複提及「
    買房」相關事宜，及被告所自承其有向告訴人表示要共同購
    屋生活等情，堪認告訴人指述被告佯以共同購屋生活，方交
    付上開貸款金額給被告等節，堪可採信。
　㈢被告於本院審理時供稱「（你拿到這筆款項，你有去看房或
    買房紀錄？）我保持緘默」（本院卷第151頁）、「（對於
    證人即告訴人陳薪兆於警詢、偵查之證述，有何意見？）……
    。我把九十幾萬元拿去負擔家裡的費用，九十幾萬元是去還
    我之前跟別人借的錢，因為我有跟別人借利息不便宜的錢。
    因為我跟別人借的錢，是拿來支付我扶養女兒還有我父親車
    禍的錢」 、「 （所以你跟別人借的錢是要來支付扶養女兒
    跟父親車禍的錢，所以要還別人？）對。」(本院卷第147頁
    )、「（你跟告訴人認識當時存款大概多少？）當時沒有存
    款。」(本院卷第152頁)；是依被告上開供述，被告既有向
    告訴人表示要共同購屋生活，卻未能提出將上開貸款金額用
    於購屋之相關證據，反而將該筆金額用於償還其個人積欠他
    人債務，是足見被告自始即無與告訴人共同購屋生活之真意
    ，其係意圖為自己不法所有，基於詐欺取財犯意，至為顯明
    。
　㈣綜上所述，被告所辯不足採信，本件事證明確，被告犯行足
    堪認定，應依法論科。　
二、論罪科刑
　㈠核被告所為，係犯刑法第339條第1項之詐欺取財罪。
　㈡爰審酌被告自始即無與告訴人共同購屋生活之真意，竟藉由
    告訴人對其感情上之依賴與信任，騙取共計94萬1000元，得
    手後旋即失聯，破壞人與人間之信賴，更因此使告訴人蒙受
    心靈創傷與財產損失，漠視對他人財產利益之保護與尊重，
    自應受一定程度之刑事非難，犯後復否認犯行，未見悔意，
    暨考量被告另涉同罪質詐欺案件（被害金額合計達170餘萬
    元），經臺灣台北地方法院109年度易字第923號判處有期徒
    刑2年（尚未確定）等一切情狀，量處如主文所示之刑。至
    檢察官固請求量處有期徒刑2年，然本院考量上情，認有過
    重之嫌，附此敘明。
　㈢被告詐得94萬1000元，屬被告因本件犯行所得之財物，雖未
    扣案，仍應依刑法第38條之1第1項宣告沒收，如全部或一部
    不能沒收時，追徵之。　
據上論斷，應依刑事訴訟法第299條第1項前段，刑法第339條第1
項、第38條之1第1項、第3項、刑法施行法第1條之1，判決如主
文。
本案經檢察官黃莉琄提起公訴，檢察官蘇聖涵到庭執行職務。
中　　華　　民　　國　　110 　年　　10　　月　　21　　日
　　　　　　　　　刑事第八庭   審判長法　官 鄭燕璘
　　　　　　　　　                   法  官 陳碧玉
　　　　　　　　　                   法  官 郭瓊徽
以上正本證明與原本無異。
如不服本判決應於收受本判決後20日內向本院提出上訴書狀，並
應敘述具體理由。其未敘述上訴理由者，應於上訴期間屆滿後20
日內向本院補提理由書狀（均須按他造當事人之人數附繕本）「
切勿逕送上級法院」。 
                                     書記官 王珮君
中　　華　　民　　國　　110 　年　　10　　月　　21　　日
附錄
中華民國刑法第339條
（普通詐欺罪）
意圖為自己或第三人不法之所有，以詐術使人將本人或第三人之
物交付者，處5年以下有期徒刑、拘役或科或併科50萬元以下罰
金。
以前項方法得財產上不法之利益或使第三人得之者，亦同。
前二項之未遂犯罰之。
卷目：1.臺南市警察局第五分局南市警五偵字第1090684466號刑
案偵查卷宗（下稱「警卷」）
　　　2.臺灣臺南地方檢察署110年度偵字第1394號偵查卷宗（
        下稱「偵卷」）
　　　3.臺灣臺南地方法院110年度易字第436號刑事卷宗（下稱
        「本院卷」）
附表：
編號 被告與告訴人陳薪兆之網路通訊軟體對話內容 告訴人於本院審理時之證述 1 2020年7月31日五（偵卷第57頁） 許鈊：我其實去找我的真愛 陳薪兆：很想跟你回去 許鈊：我其實想好好努力 帶你去的房子是我們買的  許鈊：多有成就感啊 陳薪兆：好啊 許鈊：這裡是租的 陳薪兆：也一樣想去 許鈊：因為我住這 陳薪兆：對 「（審判長：LINE對話紀錄在7 月31日被告有提到『我其實想好好努力，帶你去的房子是我們買的』，被告有提到要買房子是不是？【提示偵卷第57頁並告以要旨】）是。」（本院卷第140頁） 2 2020年8月1日六（偵卷第59頁） 許鈊：妳辦一下這個開戶 以後當存錢基金 許鈊：轉帳都不用手續費哦！ 陳薪兆：好啊 許鈊：以後有多賺錢還是什麼都放著。反正妳的名字啦！只是好處是轉到什麼銀行都不用手續費的 許鈊：不過好像要綁定什麼的不知道 許鈊：好像要設定帳號密碼 許鈊：我們用自己生日 許鈊：妳速度那麼快正在辦哦？都沒已讀 「（檢察官：【提示偵卷第59頁LINE對話紀錄並告以要旨】這個LINE對話紀錄是什麼意思，是你跟被告的對話嗎？）是。」 「（檢察官：那這個LINE對話紀錄是什麼意思？）就是被告請我開一個國泰銀行的帳戶，就當作存錢的基金，然後他說要當投資的用途，請我開這個帳戶共同使用。」（本院卷第132頁） 「（檢察官：所以你開立國泰銀行這個帳戶，是你特地為被告所開立的嗎？）對。」（本院卷第132至133頁） 「（審判長：【提示偵卷第59頁LINE對話紀錄並告以要旨】從109 年7 月30日你們交往之後，在8 月1 日被告就跟妳說『妳辦一下這個開戶』對嗎？）對。」（本院卷第142頁） 3 2020年8月1日六（偵卷第61頁） 許鈊：愛的帳戶跟信用卡二合一 陳薪兆：對啊 第一辦這樣的帳戶　　　 許鈊：以後我刷這張 不用給他賺了 我知道我有女朋友了 陳薪兆：我有問題 許鈊：？ 陳薪兆：你沒辦這個嗎 許鈊：沒 許鈊：我怎麼辦？ 陳薪兆：你不能喔  4 2020年8月1日六（偵卷第63頁） 陳薪兆：不會啊 陳薪兆：能被這樣對待受寵若驚呢 許鈊：所以我要繼續嗎？ 陳薪兆：好啊 許鈊：好像妳不是很喜歡 陳薪兆：哪有 陳薪兆：我喜歡啊 許鈊：以後在妳上班近一點的地方買房子 許鈊：不要太近太吵 許鈊：好啦不要說了！ 許鈊：妳專心讀書 許鈊：去洗澡 許鈊：然後等等直接躺著睡了 陳薪兆：好 「（審判長：【提示偵卷第63頁LINE對話紀錄並告以要旨】這是在8 月1日，就是你們正式在一起的第三天，被告說『以後在你上班近一點的地方買房子』對嗎？）對。」（本院卷第141頁） 5 2020年8月2日日（偵卷第65頁） 陳薪兆：不能想一輩子住在她這 許鈊：好 陳薪兆：她怕我很廢太軟爛 許鈊：我會帶妳走 許鈊：努力存錢 許鈊：更要 許鈊：努力賺錢 陳薪兆：你不要壓力太大耶 陳薪兆：雖然很感動 許鈊：不會啦！壓力是擔心家人感染 陳薪兆：但我也望你能身體健康 許鈊：我們身體都健康 許鈊：好啦！我睡了 陳薪兆：好 許鈊：明天見 「（審判長：【提示偵卷第65頁LINE對話紀錄並告以要旨】被告有說『我會帶你走，努力存錢更要努力賺錢』是不是？）是。」（本院卷第141頁） 6 2020年8月2日日（偵卷第67頁） 許鈊：超煩心 許鈊：為了賺錢不去不行 許鈊：不然怎麼買愛的家 陳薪兆：為了賺錢不考不行 陳薪兆：超煩心 陳薪兆：不然怎麼買愛的家 許鈊：早點認識我 妳早就考過了 許鈊：不一定買啦！反正就是兩人要快樂 許鈊：相愛 許鈊：甜蜜 許鈊：幸福 陳薪兆：你去吃飯吧 我去看書 再講下去 我會很想叫你來陪我 陳薪兆：先這樣吧 「（審判長：【提示偵卷第67頁LINE對話紀錄並告以要旨】『為了賺錢不去不行，不然怎麼買愛的家』，這幾頁的對話都是在講要買房子的事情、要賺錢買房子，對不對？）對。」（本院卷第141頁） 7 2020年8月2日日（偵卷第69頁） 許鈊：其實還是買兩房的 許鈊：不然以後要賣難賣 陳薪兆：對啊 陳薪兆：買都要考慮賣的問題 許鈊：好吧！那就以兩房一廳為目標。 許鈊：我很挑 討厭吵 陳薪兆：嗯 陳薪兆：我也討厭 許鈊：努力頭期款吧！ 陳薪兆：住平房類型的住宅區 一堆人隨時都在修房子 許鈊：一起搬進去 陳薪兆：過年前 陳薪兆：都很吵  8 2020年8月2日日（偵卷第71頁） 許鈊：不漂亮 陳薪兆：來不及了 不漂亮也是你的了 許鈊：對 陳薪兆：你只能接受齁 許鈊：妳的全部都是我的 許鈊：我也是 陳薪兆：你都不讓我看你房間～～ 許鈊：不要鑽牛角尖啦 陳薪兆：很好奇嘛 許鈊：我盡快買房子跟妳在一起 陳薪兆：我也想看你上班的樣子 許鈊：一樣啊 許鈊：只是上半身襯衫 許鈊：等冬天 「（審判長：【提示偵卷第71頁LINE對話紀錄並告以要旨】『妳的全部都是我的』『我盡快買房子跟妳在一起』，這也是被告在LINE裡面對你說的話？）對。」（本院卷第141頁） 9 2020年8月4日二（偵卷第73頁） 許鈊：問妳哦 陳薪兆：嗯 陳薪兆：... 陳薪兆：什麼 許鈊：如果妳能貸款一百萬或更高 月繳可能快兩萬。七年 但我很快能繳完，妳會相信我讓我去賺錢嗎？ 許鈊：我打字啦！ 許鈊：沒耐心 陳薪兆：100萬你夠用嗎 陳薪兆：我覺得可以啊 許鈊：就不可能七年啦 分七年 是因為月繳低 妳繳得起 我可能1-2年就還清 許鈊：然後賺到額外的幾萬 許鈊：這樣 陳薪兆：可以 「（檢察官：『如果你能貸款100 萬或更高』，這個是什麼意思你可以說明一下嗎？【提示偵卷第73頁LINE對話紀錄並告以要旨】）被告當時是說，因為他想要可以快點存到頭期款，我不確定他到底缺多少錢，所以他跟我說如果可以貸款更高的金額，他這樣子可以比較快存到錢，然後可以去買房子，所以他當時幫我設定的個人信貸的數字是大概150 萬元，但是實際上核下來是95萬元。」（本院卷第135頁） 「（審判長：【提示偵卷第73頁LINE對話紀錄並告以要旨】『如果妳能貸款100 萬元或更高月繳可能快兩萬。七年，但我很快能繳完，妳會相信我，讓我去賺錢嗎？』，所以你覺得被告講的『妳會相信我，讓我去賺錢嗎』，你覺得被告賺錢是要做什麼？）當作房子頭期款。」（本院卷第141頁） 「（審判長：房屋的頭期款？）對。」（本院卷第142頁） 「（審判長：【提示偵卷第73頁LINE對話紀錄並告以要旨】在109 年8 月4 日，也就是交往的第五天，被告就告訴妳叫妳去貸款對嗎？）是。」（本院卷第142頁） 10 2020年8月6日四（偵卷第77頁） 許鈊：我其實希望 許鈊：第一次我們睡在一起是我們的房子 許鈊：我們自己挑的床 許鈊：電視 加劇 許鈊：傢俱 許鈊：我還不夠有能力 我努力賺 許鈊：賺到了都貢獻給我們的愛情 陳薪兆：你已經很厲害了 許鈊：不厲害 在台灣不能貸款 煩 陳薪兆：願意跟一個存款才6萬的人在一起 許鈊：不然我一年多賺十萬沒什麼問題 許鈊：6百都可以啊！ 許鈊：她善良啊  11 2020年8月10日一（偵卷第83至89頁） 許鈊：電話給我 許鈊：手機 許鈊：我現在辦 省時間 陳薪兆：09******** 陳薪兆：你醒了喔 許鈊：嗯嗯 許鈊：密碼 陳薪兆：V********* 許鈊：公司地址 許鈊：還有妳家地址 陳薪兆：台南市************ 許鈊：公司的地址呢 陳薪兆：台南市********* 許鈊：電話 許鈊：看看有沒有分機 陳薪兆：我要查啊 陳薪兆：他會打分機嗎 許鈊：不會 許鈊：只會要妳留 許鈊：不會真的打 陳薪兆：打了我會很困擾耶 陳薪兆：5**** 許鈊：電話沒給我 許鈊：給我分機嗎 陳薪兆：06******* 許鈊：申請了 陳薪兆：嗯 許鈊：妳在家嗎？ 陳薪兆：我人生第一次申請貸款耶 許鈊：銀行會打給妳哦 陳薪兆：嗯 許鈊：就說要投資外幣 高家人一起 然後最高能貸款多少 最低利息多少 陳薪兆：他核發之後會轉進koko卡帳戶嗎 許鈊：手續費9千 許鈊：請他折扣一下 許鈊：通常都會 許鈊：對 叫他轉進KOKO就好了  陳薪兆：怎麼講要折扣一下 許鈊：跟他說綁約沒關係 利息要低 許鈊：就說貸款手續費能幫我折扣嗎？ 許鈊：禮貌一點 許鈊：我躺著一下囉！妳等等收到卡片傳給我看看 然後直接開卡 陳薪兆：綁約是分期嗎？ 許鈊：不是 許鈊：我已經幫你分了7年 84期 陳薪兆：綁約是什麼 許鈊：7年等於84個月 許鈊：綁約就是提前繳還是要利息  許鈊：提前還清是不用付後面的利息 陳薪兆：喔 好 陳薪兆：會申請成功嗎 許鈊：會 許鈊：金額不知 許鈊：利息不知 （本院卷第142頁） 「（審判長：【提示偵卷第83頁LINE對話紀錄並告以要旨】109 年8 月10日之後這一段對話，你們都在討論如何辦貸款對不對？）對，因為當時辦貸款要留公司的電話，所以我才說會很困擾，怕真的打去單位問這件事情。」 「（審判長：從109 年8 月10日的對話以下，妳有問到『綁約是什麼』、『會申請成功嗎』，你們的對話都在講辦貸款的事對嗎？）對。」 12 2020年8月10日一（偵卷第95頁） 陳薪兆：我去銀行一趟 陳薪兆：轉帳金額也要提高嗎 許鈊：好啊 許鈊：其實不用也沒關係 許鈊：ATM提款可以提高到多少 陳薪兆：好像50 陳薪兆：你需要到多少 許鈊：喔喔 那就50囉！ 許鈊：妳都沒接到電話喔？貸款的（12：02） 陳薪兆：沒 許鈊：可能等等打給妳 希望我在妳身邊了 哈哈 陳薪兆：對啊 許鈊：妳有收到簡訊對吧？ 陳薪兆：有 （本院卷第142至143頁） 「（審判長：【提示偵卷第95頁LINE對話紀錄並告以要旨】妳有問被告『轉帳金額也要提高嗎，好像50，你需要到多少』，這一段你們是在講什麼？）因為當時轉帳金額還是提款金額，在同一台提款機好像不能一次提太多，除非特別去申請才可以提很多。」 「（審判長：所以被告叫你ATM的提款金額要提高對嗎？）對。」 「（審判長：被告說『那就提高到50萬』對嗎？）對。」 「（審判長：109 年8 月10日中午12點多的對話紀錄，被告問你『你都沒有接到電話嗎貸款的』，被告又再次問你？【提示偵卷第95頁並告以要旨】）對。」 13 2020年8月11日二（偵卷第97頁） 許鈊：我在你家路上 許鈊：走路 許鈊：快到了 陳薪兆：你燈沒關 陳薪兆：車燈 許鈊：到了 許鈊：啊！ 陳薪兆：好 許鈊：你一直這個畫面哦 陳薪兆：沒啊 陳薪兆：剛好看到 許鈊：想說妳一直等我 （本院卷第143頁） 「（審判長：109 年8 月11日對話紀錄，被告說『我在你家路上，走路快到了』，這時候貸款下來了嗎？【提示偵卷第97頁並告以要旨】）下來了。」 「（審判長：109 年8 月11日貸款下來了？）嗯。」 「（審判長：所以被告說『我在你家路上，走路快到了』，他是要去你家拿提款卡嗎？【提示偵卷第97頁並告以要旨】）對。」